【裁判字號】    88,上易,2215
【裁判日期】    890112
【裁判案由】    毀損等
【裁判全文】
臺灣高等法院高雄分院刑事判決                  八十八年度上易字第二二一五號
    上訴人   甲○○
    即被告
右上訴人因毀棄損壞等案件，不服臺灣高雄地方法院八十八年度易字第三一八一號中
華民國八十八年九月三十日第一審判決（起訴案號：臺灣高雄地方法院檢察署八十八
年度偵字第七六四三號），提起上訴，本院判決如左：
      主  文
上訴駁回。
      事  實
一、甲○○於民國八十八年二月十五日十九時許，因不滿乙○○所有之ＳＶ－七七四
    二號自小客車停放在其住處前而心生怒氣，竟基於恐嚇之犯意，至高雄縣美濃鎮
    ○○路○段六六二巷十一號乙○○住處前，對乙○○恫稱：鈍刀有利手（係客語
    ，意即刀子雖鈍，但還是可以傷害人），叫你兒子小心等語，致乙○○心生畏懼
    ；又另行起意，於同年二月十六日凌晨三時許，持鐵棒一支至乙○○上開住處前
    ，將乙○○所有上開自用小客車如附表所示之一至六部分及七之洗衣機一台之外
    殼予以砸損，致生損害於乙○○。
二、案經乙○○訴由高雄縣警察局旗山分局移送臺灣高雄地方法院檢察署檢察官偵查
    起訴。
      理  由
一、訊據上訴人即被告甲○○矢口否認有右揭犯行，辯稱：其並未恐嚇告訴人乙○○
    ，亦未砸損乙○○之自用小客車及洗衣機云云。惟查: 右揭恐嚇及毀損之事實，
    已據告訴人乙○○指訴綦詳，並經告訴人之公公劉秀騰及婆婆劉黃雲妹證述屬實
    ，又據現場目擊證人即鄰居劉明文及劉增芳於原審到庭結證稱：因聽聞室外有婦
    女驚叫，出門察看後，確曾見到被告先破壞玻璃，進而持鐵棍砸車等語（見原審
    卷第十六、十七頁），證人即據報到場查看之警員江文崇亦到庭結證稱：到達現
    場時被告仍手持一支細長棍子，當時被告已承認砸車子，並表示只有單身一人，
    要關也沒關係等語（見原審卷第十頁），足證被告確有毀損車子之犯行，此外亦
    有遭毀損之照片十張及汽車估價單在卷可稽，事證明確，被告前述所辯，顯係卸
    責之詞，不足採信，其犯行洵堪認定。
二、核被告恐嚇他人之行為，係犯刑法第三百零五條之恐嚇罪；又毀損他人自小客車
    及洗衣機部分，係犯同法第三百五十四條之毀損罪，因係基於一次之毀損犯意接
    續為之，自不生連續犯之問題，被告所犯上開二罪間，犯意各別，罪名互異，應
    分論併罰。
三、原審因而適用刑法第三百零五條、第三百五十四條、第四十一條（原判決漏引，
    應予補正）、第五十一條第五款，罰金罰鍰提高標準條例第一條前段、第二條（
    原判決漏引，應予補正）之規定，並審酌被告僅因停車問題，即恐嚇隔鄰之告訴
    人，並毀損他人車子如附表所示部分多處，致告訴人損失非小，犯後又否認犯行
    ，未見悔意等一切情狀，量處毀損部份有期徒刑四月，恐嚇部份有期徒刑二月，
    並其應執行刑為有期徒刑五月及諭知如易科罰金，均以三百元折算一日。至被告
    犯罪所用之鐵棍一支，並未扣案，為免執行困難故不另予宣告沒收，於理由欄併
    予敘明。其認事用法，均無不合，量刑亦屬適當。被告上訴意旨，否認犯罪，指
    摘原判決不當，並無理由，應予駁回。
據上論結，應依刑事訴訟法第三百六十八條，判決如主文。
本案經檢察官羅正平到庭執行職務。
中    華    民    國     八十九     年       一       月       十二     日
                              臺灣高等法院高雄分院刑事第七庭
                                  審判長法官  李文雄
                                        法官  郭雅美
法官  黃憲文
右正本證明與原本無異。
不得上訴。
                                      書記官  黃全忠
中    華    民    國     八十九     年       一       月       十四     日
附表：
  一、車窗全部玻璃碎裂。
  二、車引擎蓋凹陷。
  三、車頂凹陷。
  四、行李箱蓋凹陷。
  五、駕駛座旁車門凹陷。
  六、行李箱下右後鈑金凹陷（見警卷照片編號八）。
  七、洗衣機一台外殼凹碎。
附錄：本判決論罪科刑法條：
刑法第三百零五條
以加害生命、身體、自由、名譽、財產之事，恐嚇他人致生危害於安全者，處二年以
下有期徒刑、拘役或三百元以下罰金。
刑法第三百五十四條
毀棄、損壞前二條以外之他人之物或致令不堪用，足以生損害於公眾或他人者，處二
年以下有期徒刑、拘役或五百元以下罰金。
                                                                        Ａ


司法院資訊處製作；財團法人民間司法改革基金會備份。
